【裁判字號】    98,交聲,1026
【裁判日期】    980520
【裁判案由】    交管條例聲異
【裁判全文】
臺灣板橋地方法院交通事件裁定        98年度交聲字第1026號
原處分機關  交通部公路總局臺北區監理所
異  議  人
即受處分人  甲○○
上列異議人因違反道路交通管理處罰條例案件，對於交通部公路
總局臺北區監理所於民國98年4 月20日北監自裁字裁40-RB00000
00號所為之裁決處分，聲明異議，本院裁定如下：
    主  文
異議駁回。
    理  由
一、聲明異議意旨略以：異議人即受處分人甲○○否認有於民國
    98年3 月19日15時16分許，駕駛車牌號碼0469-QM 號自用小
    客車行經最高速限50公里之基隆市轄下台二線大武崙段處，
    有超速22公里之違規事實；且測速儀雖測到超速但未顯示牌
    照號碼，恐有誤為舉發之嫌，為此聲明異議，請求撤銷原處
    分云云。
二、按汽車駕駛人，行車速度超過規定之最高時速，或低於規定
    之最低時速，除有超過規定之最高時速60公里以上之情形外
    ，處新臺幣1,200 元以上2,400 元以下罰鍰，並記違規點數
    1 點，道路交通管理處罰條例第40條、第63條第1 項第1 款
    分別定有明文。經以科學儀器取得證據資料證明汽車駕駛人
    行為違規，當場不能或不宜攔截製單舉發，得逕行舉發；逕
    行舉發，應記明車輛牌照號碼、車型等可資辨明之資料，以
    汽車所有人為被通知人製單舉發，同條例第7 條之2 第1 項
    第7 款、第4 項規定明確。
三、經查：
(一)本件異議人即受處分人甲○○於98年3 月19日15時16分許，
    駕駛車牌號碼0469-QM 號自用小客車，行經最高速限為時速
    50公里之基隆市轄下台二線大武倫段時，為基隆市政府警察
    局第四分局安樂分駐所執勤警員以雷射測速槍測獲其行車速
    度為時速72公里，已超速22公里，經警攔查告知其違規事實
    並當場出示雷射測速槍鎖定之時速數據予異議人觀看後，執
    勤警員即開單舉發之事實，有基隆市警察局基警交字第RB00
    00000 號舉發違反道路交通管理事件通知單1 紙附卷可證。
    且證人即當日舉發本違規事件之警員乙○○亦到庭證述：「
    （問：98年3 月19日任何職？）基隆市警察局第四分局安樂
    分駐所」、「（問：本件違反道路交通管理事件是否由你舉
    發？〈提示違反道路交通管理事件通知單〉）是的。我有在
    場。我今天有帶當日舉發時之錄影光碟之翻拍照片、告示牌
    照片到庭。另外還有經濟部標準檢驗局的合格證書，以及異
    議人簽名的紅單影本」、「（問：當天是用何儀器測速？）
    測速槍」、「（問：如何操作測速槍？）上面有一個紅點，
    瞄準車子，一次瞄準壹台，將紅點瞄準車子，如果超速，會
    在測速槍螢幕上面顯示車速，今日庭呈照片第四頁就是當天
    拍攝的，我們測到異議人的車速是時速七十二公里，螢幕上
    面顯示147.6 就是我們測速地點距離車的距離。今日庭呈合
    格證書就是我當天使用的測速槍的合格證書。我今日還有攜
    帶當時拍攝的光碟到庭」、「（問：與異議人是否認識？有
    無仇恨？）不認識。沒有仇恨」等語屬實（詳本院98年5 月
    8 日訊問筆錄）。另經本院當庭勘驗證人乙○○所提出之現
    場拍攝之舉發光碟：「一、畫面顯示0 ：0 ：17警員拿著測
    速槍按開關，測速槍發出BB聲。二、畫面顯示0 ：0 ：28出
    現三輛自小客車，二台黑色，一台紅色，紅色行駛在內側車
    道，警員拿著測速槍，按開關，測速槍持續發出BB聲。三、
    畫面顯示0 ：0 ：40到43拿著測速槍的警員大喊『紅色』、
    『紅色』、『紅色內側車道』，其他在場警員對該台紅色自
    小客車吹哨子，意示紅色自小客車路邊停車。四、畫面顯示
    0 ：0 ：52紅色自小客車靠路邊停車，車牌號碼顯示0469-Q
    M 」，此有勘驗筆錄附卷可稽（詳前開訊問筆錄），再觀諸
    卷附證人乙○○所拍攝之雷射測速槍之畫面照片，其上顯示
    「Speed 72」，此亦有照片乙紙在卷可參，故證人乙○○前
    揭之證詞，及其所紀錄舉發之本件違規事實，經核尚無不可
    採信之處。異議人於前開時、地確有行車速度超過規定之最
    高時速已甚明確。
(二)其次，本件執勤員警所使用之雷射測速槍，係KUSTOM廠牌之
    雷射測速器，型號為PROLASER，編號為PL17654 號，乃國外
    先進科學測速儀器，最大雷射光功率為182.5uw ，係於98年
    1 月14日檢定合格等情，有經濟部標準檢驗局98年1 月14日
    檢定合格證書1 紙在卷可按，因此，本件執勤警員所使用之
    雷射測速槍之準確度，應值得信賴，當無測速錯誤之疑慮。
    而異議人並未就本件執勤員警之舉發有誤，提出確實事證以
    供本院調查，且亦查無任何相關事證，足資證明執勤員警確
    有捏造事實違法取締之情事，故本院自無從為有利於異議人
    事證之認定，是異議人前開所辯，自無可採。況執勤警員本
    其維護交通秩序及道路安全職責所為之上述舉發，自應受到
    合法、正確之推定，已如前述，證人乙○○警員業就異議人
    之超速違規事實證述無誤，故本件異議人確有原處分意旨所
    稱之違規行為，應無疑問。
四、綜上所述，異議人即受處分人甲○○於前述時間，駕駛自用
    小客車，行經最高速限為時速50公里之基隆市轄下台二線大
    武崙段時，其行車速度為時速72公里，有超速22公里之違規
    事實既可認定，則原處分機關即交通部公路總局臺北區監理
    所據此並引用上開道路交通管理處罰條例第40條及第63條第
    1 項第1 款等規定，並參酌違反道路交通管理事件統一財罰
    基準表之規定，裁處異議人罰鍰新臺幣1,800 元，並記違規
    點數1 點，於法即無違誤。至本件異議內容，經核並無理由
    ，故應予以駁回。
五、據上論斷，應依道路交通案件處理辦法第19條，裁定如主文
    。
中    華    民    國    98    年    5     月    20    日
                         交通法庭  法  官  鄭燕璘
以上正本證明與原本無異。
如不服本裁定應於送達後5日內向本院提出抗告狀。
中    華    民    國    98    年    5     月    20    日
                                   書記官  陳筱惠


司法院資訊處製作；財團法人民間司法改革基金會備份。
